de: Größentyp: Groß; Umstandsgröße; Kurzgröße; Übergröße; Normalgröße; Langgröße; Sonstige
vi: Loại kích thước: Cỡ lớn; Bà bầu; Nhỏ nhắn; Ngoại cỡ; Thông thường; Dáng cao; Khác
pt-PT: Tipo de tamanho: Grande; Pré-mamã; Petite; Plus; Normal; Alto; Outro
hu: Mérettípus: Nagy; Kismama; Petite; Plus size; Normál; Magas; Egyéb
th: ประเภทขนาด: ไซส์ใหญ่; คนตั้งครรภ์; ไซส์เล็ก; พลัสไซส์; มาตรฐาน; คนตัวสูง; อื่นๆ
tr: Beden türü: Büyük; Hamile; Minyon; Büyük beden; Normal; Uzun; Diğer
zh-TW: 尺寸類型: 加大; 孕婦; 嬌小; 大尺碼; 一般; 高挑; 其他
da: Størrelsestype: Stor; Ventetøj; Petite; Plus; Almindelig; Høj; Andet
es: Tipo de talla: Grande; Maternidad; Petite; Plus; Regular; Alto; Otro
nb: Størrelsestype: Stor; Mamma; Petite; Plus; Normal; Tall; Annet
fr: Type de taille: Fort; Maternité; Petite; Grande taille; Standard; Grand; Autre
it: Tipo di taglia: Grandi; Premaman; Petite; Plus; Regolare; Tall; Altro
hr-HR: Vrsta veličine: Veliki; Trudnički; Petite; Plus; Standardni; Visoki; Ostalo
el: Τύπος μεγέθους: Μεγάλο; Εγκυμοσύνης; Petite; Plus; Κανονικό; Ψηλό; Άλλο
pt-BR: Tipo de tamanho: Grande; Gestante; Petite; Plus; Regular; Alto; Outro
lt-LT: Dydžio tipas: Stambaus sudėjimo; Nėščiųjų; Smulkaus sudėjimo; Plius; Standartinis; Aukšto ūgio; Kita
ru: Тип размера: Для крупных; Для беременных; Для миниатюрных; Плюс-сайз; Стандартный; Для высоких; Другое
ja: サイズタイプ: ビッグ; マタニティ; プチ; プラス; レギュラー; トール; その他
sl-SI: Vrsta velikosti: Velika; Nosečniška; Drobna; Plus; Običajna; Podaljšana; Drugo
zh-CN: 尺寸类型: 大码; 孕妇; 娇小; 加大; 常规; 加长; 其他
cs: Typ velikosti: Nadměrné; Těhotenské; Petite; Plus size; Standardní; Prodloužené; Ostatní
pl: Typ rozmiaru: Duży; Ciążowy; Dla drobnych; Plus size; Standardowy; Dla wysokich; Inny
ko: 사이즈 유형: 빅; 임산부용; 쁘띠; 플러스; 레귤러; 톨; 기타
nl: Maattype: Groot; Zwangerschap; Petite; Plus; Standaard; Lang; Overig
sv: Storlekstyp: Stor; Mamma; Petite; Plus; Normal; Lång; Övrigt
en: Size type: Big; Maternity; Petite; Plus; Regular; Tall; Other
ro-RO: Tip de mărime: Mare; Maternitate; Petite; Plus; Standard; Tall; Altele
fi: Kokotyyppi: Iso; Äitiys; Petite; Plus; Normaali; Pitkä; Muu
sk-SK: Typ veľkosti: Veľké; Tehotenské; Drobné; Nadmerné; Štandardné; Predĺžené; Iné
bg-BG: Тип размер: За едри; За бременни; За дребни фигури; Макси; Стандартен; За високи; Друг